【裁判字號】    98,訴,702
【裁判日期】    990122
【裁判案由】    確認合約關係不存在
【裁判全文】
臺灣臺北地方法院民事判決               98年度訴字第702號
原      告  乙○○
訴訟代理人  賴芳玉律師
            詹順貴律師
被      告  甲○○
訴訟代理人  楊國宏律師
複代理人    周詩鈞律師
上列當事人間確認合約關係不存在事件，本院於民國99年1月8日
言詞辯論終結，判決如下：
    主  文
原告之訴駁回。
訴訟費用由原告負擔。
    事實及理由
一、原告起訴主張：兩造於96年11月5日簽訂經紀合約書（下稱
    系爭合約），約定合約期間自96年11月5日起至98年11月4日
    止，然於合約期間內，被告不斷違約，在原告表示異議並請
    求改善時，被告不但用其於演藝圈內及媒體關係打壓原告，
    迫使其履行被告違約簽訂之廠商合約，並對外界散佈原告相
    關負面訊息，而原告則要求被告應確實履行合約，惟經原告
    多次催告被告改善仍無法獲得善意回應，原告嗣於97年10月
    13日發函終止系爭合約，被告違約情節如下：
   （一）系爭合約第3條第4項約定：「甲方（即被告）應盡速
         將代乙方（即原告）接洽之演藝事業及活動之演出內
         容、時間、必要點等事項於合理期限事先告知乙方，
         並提供廠商合約影本、腳本等文件，與乙方協商，俾
         令乙方配合簽約及參與。但關於廠商合約影本因涉商
         業機密，乙方負有保密義務，無正當理由不得揭露於
         他人」，系爭合約第4條約定：「如被告未履行上開義
         務者，原告得以拒絕其所安排的活動」，然原告自96
         年11月5日與被告簽訂系爭合約委任被告推動其演藝事
         業及活動以來，除零星幾場活動外（如婦援會家暴活
         動、金曲獎、南方啤酒節、冰冰蒟蒻代言活動、蔡健
         雅演唱會等活動），被告未曾事先將接洽之演藝事業
         及活動之演出內容、時間、必要點等事項於合理期限
         內事先告知原告，且未提供廠商合約影本、腳本等文
         件與原告協商，原告自96年11月起即多次向被告或被
         告所委託處理之經理人劉芳如表示應依約事先提供前
         開資料，催告被告遵守合約，然被告置若罔聞，事後
         原告於97年4月10日傳真予訴外人立律會計師事務所，
         委託其代為催告被告提供合約資料，被告方「事後」
         補提相關廠商合約資料予立律會計師事務所之鴻海、
         賀寶芙合約資料、暨訴外人林政毅會計師於97年4月15
         日前向被告所設馬場處所取得隨身遊戲、華納、ezpee
         r等合約，殊料被告關於97年5月17日之臺北小巨蛋演
         唱會、8月22日之印尼演唱會、及南亞技術學院之演唱
         等，仍於簽訂後經原告催告方於97年5月17日提供，而
         關於演唱會專輯之企劃案，則至今仍未提供，是原告
         依系爭合約第4條拒絕配合被告所違反合約簽訂之廠商
         活動，詎被告為達到迫使原告配合，於媒體散佈原告
         之負面新聞：「其經紀人甲○○日前坦言：「這是1場
         秀，不是他的演唱會，合約都簽了，難不成要我自己
         去唱嗎？」、「乙○○原定6月推出演唱會live專輯，
         ….傳是經紀公司叫不動乙○○」，為此原告再次於97
         年6月10日傳真催告，被告對外親自公開表示必然承諾
         遵守合約告知通告等，詎被告依然逕行與訴外人華納
         國際音樂股份有限公司（下稱華納公司）簽約，事後
         方才通知原告，被告違反前開約定，昭然若揭，爰依
         系爭合約第7條第3項約定終止合約，而其於媒體惡意
         損傷原告之行為，原告亦得依第9條約定終止系爭合約
         。
  （二）系爭合約第3條第1項約定：「甲方有權就乙方於合約期
        間內之演藝事業及活動就本合約授權之範圍與他人協商
        、並以甲方或甲方所授權之特許國際多媒體股份有限公
        司（下稱特許公司）名義簽約，暨處理履行事宜，且其
        簽約之合約內容與履約期限不得超出本合約授權之範圍
        」，此部分原告業於97年6月10日、97年8月18日、97年
        9月30日催告改善，惟被告與訴外人華納公司簽訂合約
        分別為96年12月21日起至99年12月20日、97年7月7日起
        至100年7月6日止，超過系爭合約至98年11月5日止之期
        限，是被告與華納公司簽訂顯然違反合約，爰依系爭合
        約第7條第3項約定終止合約。
  （三）系爭合約第3條第3項約定：「甲方為乙方最大利益原則
        下，以善良管理人之注意義務，於本合約所享有或負有
        下列經紀權及義務之範圍：甲方經紀乙方演藝事業及活
        動時，應注意保障乙方之合法權益」，然雙方自簽訂合
        約以來業已有「鴿子」、「乙○○STAR!START!星空傳
        奇演唱會雙CD及DVD2張專輯宣傳」，但被告並未以善良
        管理人之注意義務，為原告之最大利益，保障原告之專
        輯於KTV點播，損失極鉅，原告曾多次要求改善均未獲
        改善，並再次於97 年9月30日函請被告改善，亦置若罔
        聞，爰依系爭合約第7條第3項終止合約。
  （四）系爭合約第3條第6項約定：「甲方應為乙方提供演藝事
        業相關且必要之發聲、樂理、樂器、肢體訓練及為拓展
        乙方演藝事業及活動之技能等課程（下稱培訓課程）」
        ，此經97年6月10日傳真催告至今仍未安排任何培訓課
        程，被告復來信直接拒絕，爰依系爭合約第7條第3項終
        止合約。
  （五）系爭合約第3條第10項約定：「甲方為乙方最大利益原
        則下，以善良管理人之注意義務，於本合約所享有或負
        有下列經紀權及義務之範圍：彰化師範大學學校的相關
        活動或乙方親戚婚宴、生日宴及其他紀念性質之宴會而
        受邀演唱等具私人性質而無償的非商業活動，為不妨礙
        演藝事業及活動下，基於合作情誼，應先由甲方接洽後
        告知乙方並協助乙方安排相關行程，惟1年不得超過3場
        。甲方自行安排之無償或明顯不相當對價之演出，告知
        乙方並協助乙方安排相關行程，一年不得超過4場」，
        惟被告要求原告不斷參加選舉台，97年1月6日高雄吳光
        訓選舉台、1月10日彰化陳進丁選舉台，復要求參加97
        年1月25日號騰科技尾牙、97年3月18日總統馬英九造勢
        晚會外，另行要求參加97 年6月7日風的紀念日等人情
        活動，原告雖已於97年4月10 日傳真催告改善未果，爰
        依系爭合約第7條第3項終止合約。
  （六）系爭合約第5條第7項約定：「甲方因開發乙方演藝事業
        及活動所生安排、聯繫所衍生之郵電、交通、公關費用
        及演出期間所生費用（包括但不限於乙方每次食、宿、
        造型、交通、隨行專業技術人員費用等）、其他開發或
        推廣所衍生相關費用（包括但不限於企劃、後製費用等
        ）等由甲方全額自行負擔」，然被告對於97年4月8日內
        地演出，將造型交通食宿費用等違約未全額負擔（公司
        於收入中扣除），而97年5月17日演唱會未結算收入並
        支付原告，經原告於97年6月10日、97年8月27日、97年
        9月30日催告改善，均未獲置理，爰依系爭合約第7條第
        3項、第9項終止合約。
  （七）系爭合約第9條約定：「雙方應就本合約內之約定事項
        嚴守保密義務，非經雙方同意不得任意揭露於第三人。
        雙方均不得做出惡意損傷對方之言行，未經另一方同意
        亦不得擅自處理或發布媒體之宣傳事宜，否則視同違約
        ，雙方得依第7條處理」，查被告多次對外惡意損傷原
        告之言行，諸如97年6月2日蘋果日報刊載：「他都不知
        道我在後面幫他擦多少屁股」，前述報導：「這是1場
        秀，不是他的演唱會，合約都簽了，難不成要我自己去
        唱嗎？」、時報周刊報導被告對於原告的造型搖頭等，
        爰依系爭合約第7條第3項終止合約。
  （八）系爭合約第10條約定：「雙方同意本約之任何修改、變
        更、補充、全部或一部份轉讓、或設質應取得臺北市婦
        女救援社會福利事業基金會（下稱婦援會）之事先書面
        同意，未經婦援會事先書面同意之修改、變更、補充、
        轉讓、或設質不生效力，本約之任一當事人或婦援會均
        得主張該修改、變更、補充、轉讓、或設質無效」，前
        述2份華納合約內被告均將經紀權轉10 ％授權予訴外人
        華納公司，卻未經事先經原告及婦援會同意，爰依系爭
        合約第7條第3項終止合約。
  （九）綜上，被告違約之情形昭然若揭，且經原告多次催告毫
        無改善，原告依合約第7條第3項、第9項約定及民法第
        549條規定於97年10月13日終止系爭合約，惟被告既否
        認原告主張終止之關係，則原告與被告間本於系爭合約
        所生權利義務法律關係即存在不安定之狀態，為避免雙
        方日後再陷紛爭，爰提起本件訴訟等語。並聲明：確認
        原告與被告間96年11月5日簽訂之系爭合約關係自97年
        10月14日起不存在。
二、被告則以：
  （一）原告曾於97年10月13日發函被告主張被告於合約期間有
        多次違反系爭合約第3條第1、2、4、6、20項及第5條第
        1、7、9項、第9條、第10條之約定，而依據系爭合約第
        7條第3、9項及民法第549條規定終止系爭合約，惟發函
        內容是否符合當事人真意容有疑義，原告雖舉原證13、
        14表示曾向被告表達提前終止合約之意思，然解釋意思
        表示，應探求當事人之真意，茍原告訴訟代理人上開存
        證信函與原告本人之意思相左時，因原告訴訟代理人之
        表示與原告本人之真意及授權範圍不符，則上開終止合
        約之意思表示即非合法有效，而系爭合約之法律關係當
        然不因此而生終止之效力，被告認為原告訴訟代理人於
        97年10月13日及97年11月3日所為提前終止合約之存證
        信函，與原告本人之真意相違而不生終止之效力，蓋被
        告於擔任原告經紀人期間，因原告本身係住居於桃園縣
        中壢市，被告為避免原告因接洽通告演出往返臺北與中
        壢兩地而舟車勞頓，特於臺北市○○路上為原告租有一
        電梯大樓供原告住宿使用，茍原告於97年10月13日確有
        終止系爭合約之意思，其主觀上應明知兩造間之合約關
        係終止後，應無繼續住居於上開基隆路處所之理由及權
        利，理應立即於97年10月13日搬離開處，惟查，原告竟
        繼續住居於該處至97年12月9日，經被告發函請求返還
        租賃物後，始搬離該處所，並委由原告訴訟代理人之助
        理於97年12月10日將上開房屋之2支鑰匙及門禁卡返還
        予被告，此有原告所提出之原證15、16函文可資證實，
        被告相信依照原告給予外界之誠實、上進、孝順等人格
        形象，當無於明知己身已提出終止合約，欠缺繼續住居
        之理由及權利之情況下，確又繼續住居於該處所，此等
        寡廉鮮恥之無賴行徑情況發生。因此，被告認為原告訴
        訟代理人於寄發上開提前終止之信函後，原告卻又繼續
        住居於基隆路處所，顯然原告並無提前終止合約之意思
        ，而原告之訴訟代理人與原告本人之溝通間生有誤解，
        致令原告訴訟代理人誤發提前終止之存證信函，倘事實
        並非如此，則上開情況之原因僅可能為原告明知已提前
        終止合約，卻又故意繼續住居於該處所，此誠乃人格有
        所偏差始有可能發生之情形，故被告基於相信原告本人
        之人格，應不可能為此卑劣行徑，是以應係原告訴訟代
        理人與原告本人間之溝通有誤，致違反原告之真意提出
        提前終止之函文，倘事實確為如此，則原證13、14之函
        文應不生合法終止之效力。
  （二）原告於96年1月間參加中國電視公司之超級星光大道節
        目歌唱比賽，然因該節目係由華研國際音樂股份有限公
        司（下稱華研公司）及金星製作股份有限公司（下稱金
        星公司）所共同合作，是以該節目製作單位均要求所有
        欲參與超級星光大道節目之參賽者須與華研公司及金星
        公司簽訂藝人合約書，原告遂與華研公司及金星公司簽
        定藝人合約書，詎原告因不滿華研公司及金星公司所簽
        訂之合約內容，復於96年6月間主動透過訴外人張忠信
        進而認識被告，並同時向被告表示其與華研公司及金星
        公司間所簽訂之藝人合約書係草約而非正式合約，被告
        聽聞原告尚未與他人簽訂藝人合約後，始同意擔任原告
        之經紀人，兩造遂於96年6月12日簽訂藝人經紀合約書
        ，且簽約當時適逢訴外人陳威陶、王靜瑩到訪，均足以
        證明兩造間確實於該日訂有合約，孰知原告與被告簽訂
        藝人合約書後，竟再次以兩造間所簽訂之合約係屬草約
        而非正式合約為由，對外否認與被告間之96 年6月12日
        藝人經紀合約書，致令原告之藝人合約再起紛爭，又因
        原告與華研公司、金星公司及被告先後分別簽訂藝人合
        約，故引發原告之藝人合約鬧雙胞之風波，由是可知，
        原告自參加星光大道節目表演以來，之所以合約糾紛不
        斷，全係因原告個人行為之故。
  （三）原告雖因個人行為之故，致生諸多之合約糾紛，然被告
        在一連串之糾紛後，本可按96年6月12日之藝人經紀合
        約書規定，要求原告履行，但被告卻捨此強制手段不為
        ，且再次展現誠意，表示願意就96年6月12日之藝人經
        紀合約書內容與原告再行協商，並且承諾為原告解決與
        華研公司、金星公司間之違約問題，兩造遂於96年11月
        5日簽訂系爭合約，被告亦因此允諾概括承受原告對於
        華研公司、金星公司之法律上違約責任，且原告為了確
        保其自身利益，規避因其個人行為所生對於華研公司、
        金星公司之違約責任，故於簽訂系爭合約時特別要求將
        此事列入合約內容，此觀系爭合約第9條第3項自明。
  （四）按確認之訴者，僅具有判斷當事人間權利義務關係之存
        否的功能，具有消極性，未能積極解決紛爭，故當事人
        間須有即受確認判決之法律上利益者，方可提起確認之
        訴，又確認之訴，以確認現在之法律關係為限，如已過
        去或將來應發生之法律關係，則不得為此訴之標的。查
        原告於97年10月17日提起本件確認合約關係不存在訴訟
        ，揆其訴之聲明係確認原告與被告間於96年11月5日簽
        定之系爭合約關係自97年10月14日起不存在，然兩造間
        之合約關係於97年10月14日是否存在，相較於本件起訴
        日期為97年10月17日，核屬「過去之法律關係」，是以
        原告起訴時以「過去之法律關係」作為確認之標的，並
        無確認利益，又原告自提起本件訴訟以來，仍持續接洽
        通告並出席多項表演，可證原告之法律上地位並未有任
        何不利益，況依系爭合約第1條約定：「合約期間：自
        96年11月5日至98年11月4日止，為期2年」，是系爭合
        約不論是否如原告所主張已於97年10月14日終止，均已
        於98年11月4日因期間屆滿而消滅，時至今日該合約存
        續期間亦已成為過去，因此原告提起確認之訴之法律關
        係業已成為過去之法律關係，迄今已無任何加以確認之
        利益及必要存在，是以本件既欠缺即受確認判決之法律
        上利益，依法自當駁回之。再者，原告業已自承系爭合
        約關係於98年11月4日消滅，系爭合約關係既已消滅，
        則該合約關係即未有存否不明確之情況，要屬欠缺即受
        確認判決之法律上利益之情形，而與確認之訴之要件不
        相合適，況系爭合約關係究竟如何不明確？原告之私法
        上地位有受何種侵害之危險？原告迄今均未能予以明確
        說明。
   （五）原告雖主張已於97年10月14日、97年11月4日，分別依
         系爭合約第7條第3項、第9項及民法第549條規定提前
         終止系爭合約，惟查，原告未就此等終止權之構成要
         件事實舉證以實之，自難謂已合法提前終止系爭合約
         ，茲說明如下：
       1.原告主張以被告未依約提供原告演唱會專輯之企劃案
         ，或以被告與訴外人華納公司所簽訂之合約期限超出
         系爭合約期限，或以被告有不利於原告之言論為由，
         依據系爭合約第7條第3項、第9項提前終止合約云云，
         惟查，原告僅以報章雜誌等媒體之報導內容作為其舉
         證之基礎，實難謂已善盡舉證之責，且訴外人特許公
         司與華納公司分別於96年12月21日、97年7月7日與原
         告簽訂代理發行合約書（下稱華納合約），約定合約
         期限分別自96年12月21日起至99年12月20日止、97年7
         月7日起至100年7月6日止，該兩份合約之目的係與華
         納公司合作發行錄音、視聽著作產品，經紀公司對於
         所屬藝人之錄音、視聽等著作產品本具有著作權，縱
         經紀公司與藝人間之合約到期，具有著作權之經紀公
         司仍可繼續發行該藝人之錄音、視聽等著作產品，因
         此特許公司將擁有著作權之歌曲委託華納公司製作發
         行影音產品，縱與華納公司間所簽訂之合約超出系爭
         合約之期限，亦難謂有何違反系爭合約之處，原告主
         張依系爭合約第7絛第3項終止合約顯無理由。又原告
         主張依民法第549條規定主張提前終止系爭合約云云，
         惟系爭合約係屬藝人經紀合約，本非委任契約，並無
         民法第549條之適用。
       2.原告主張自兩造於96年11月5日簽約以來，被告未曾有
         任何電視廣告代言機會云云，惟被告於簽約後，已替
         原告爭取其他平面廣告代言或產品代言，復於97年6月
         30日在臺北市○○路97號B1練歌彩排、於97年7月4日
         在小巨蛋彩排、97年7月5日參加金曲獎、97年7月6日
         參加高雄南方啤酒節活動等，原告所述與事實不符。
         原告復主張被告未安排任何培訓課程云云，然被告為
         栽培原告之演藝技巧，分別於96年12月1日、12月11日
         、12月13日及12月18日，委請訴外人藍博豪老師教導
         原告肢體課程，嗣因96年12月29日之星光同學會演唱
         會，進而安排舞蹈訓練課程排練，並於96年12月19日
         、12月20日、12月21日、12月25日為原告安排專屬個
         人健身教練提供健身課程，另於97年再度為原告安排
         訴外人張勝豐老師為原告指導肢體課程，及委請訴外
         人李寶琦老師指導原告發聲課程，足證被告對於原告
         之演藝事業發展莫不盡心盡力，是以原告因個人因素
         未能配合訓練，今又背於真實，卸責於被告，洵不足
         採。
       3.原告主張被告不斷要求原告參加選舉站台，違反系爭
         合約第3條第10項關於被告1年之內為原告所安排之無
         償或明顯不相當對價之演出，不得超出4場之約定云云
         ，然原告參與97年1月6日高雄吳光訓選舉造勢活動、9
         7年1月10日彰化陳進丁選舉造勢活動、97年1月25日浩
         騰科技尾牙表演，均已分別收取10萬元之報酬，而原
         告於上述3場活動中僅分別演唱1、2首歌曲，卻受有高
         達10萬元之報酬，顯非屬無償或不相當之代價演出，
         自無違反系爭合約第3條第10項之約定等語置辯。並聲
         明：原告之訴駁回。
三、按確認法律關係之訴，非原告有即受確認判決之法律上利益
    者，不得提起之，民事訴訟法第247條1項前段定有明文。又
    所謂即受確認判決之法律上利益，係指法律關係之存否不明
    確，原告主觀上認其在法律上之地位有不安之狀態存在，且
    此種不安之狀態，能以確認判決將之除去者而言，若縱經法
    院判決確認，亦不能除去其不安之狀態者，即難認有受確認
    判決之法律上利益；確認法律關係成立或不成立之訴，以確
    認現在之法律關係為限，如已過去或將來應發生之法律關係
    ，則不得為此訴之標的（最高法院49年臺上字第1813號、52
    年臺上字第1240號判例意旨參照）。另所謂權利保護要件是
    否欠缺，應以事實審言詞辯論終結時是否存在為基準，亦即
    原告起訴時，權利保護要件雖有欠缺，如於事實審言詞辯論
    終結時已存在者，法院仍應認原告之訴為有理由，而為其勝
    訴之判決，反之，原告起訴時，雖已備權利保護要件，如於
    事實審言詞辯論終結時欠缺者，則應認原告之訴為無理由，
    而為其敗訴之判決；縱因情事變更導致權利保護要件之欠缺
    者亦然（最高法院71年臺上字第3366號判決參照）。
四、經查，依系爭合約第1條之約定，系爭合約之期間係自96年
    11月5日起至98年11月4日止，有系爭合約在卷可稽（見本院
    卷(一)第12頁），本件原告係於97年10月17日起訴，此觀諸原
    告起訴狀上收文章蓋用之日期即明，是原告於起訴時，系爭
    合約之期間雖尚未屆滿，惟系爭合約已於訴訟程序進行中之
    98年11月4日因期間屆滿而消滅，兩造間之系爭合約關係既
    已消滅，即屬過去之法律關係，則原告請求確認兩造間契約
    關係自97年10月14日起不存在，乃訴請確認過去已消滅之法
    律關係不存在，揆諸前開說明，即欠缺權利保護之要件，自
    屬不應准許。原告雖主張若兩造間契約關係無法確認自97年
    10 月14日起不存在，則被告可能以原告不完全給付為由，
    向原告請求類似民法第549條第2項之損害賠償責任，原告之
    法律地位即因此受有不安定，且被告於合約期間內與華納、
    隨身遊戲公司簽訂授權合約，約定期限至100年7月6日，其
    危險地位不因系爭合約關係結束而告除去，倘若不透過本件
    確認判決認定其違約而原告行使終止權為合法，將導致原告
    之法律上地位不明確云云，然查：
  （一）被告陳稱：其於97年10月14 日起至98年11月4日止，並
        未替原告接通告、安排演出等語（見本院卷(二)第131頁
        背面），為原告所不否認，足見原告於上開期間並無是
        否配合履行演出義務及給付經紀報酬之法律上地位不安
        定之問題，原告復無法舉證證明被告於系爭合約期間屆
        滿後迄今仍以其經紀人地位自居，並行使權利，則兩造
        間經紀合約關係已於98年11月4日屆滿而不存在，目前
        無契約關係存在，並無不明確之情形，即無受確認判決
        之法律上利益，縱被告嗣後以原告違約失聯，致其無法
        安排通告，因而受有損害為由，另案訴請原告負損害賠
        償責任，然兩造間契約關係是否自97年10月14日起不存
        在之過去法律關係，亦僅為該民事事件爭點之一，而得
        藉由該民事判決獲得審認，自難認該民事事件前提要件
        之過去法律關係，有於本件訴請確認之法律上利益。
  （二）又被告係分別於系爭合約存續期間之96年12月21日及97
        年7月7日，以特許公司名義與華納公司簽訂華納合約，
        約定合約期間至99年12月20日及100年7月6日止，有代
        理發行合約書在卷可佐（見臺灣士林地方法院97年度訴
        字第1349號卷第27至46頁），此為兩造所不爭執，足見
        被告係於97年10月14日原告行使終止權之前，即以特許
        公司名義簽訂華納合約，該合約並非於97年10月14日至
        98年11月4日間簽訂，是以縱被告嗣後請求原告履行華
        納合約，亦僅係被告以特許公司名義所簽訂之華納合約
        有無超出系爭合約授權範圍及超出部分得否拘束原告之
        問題，華納合約簽訂時，兩造間契約關係並無不安之狀
        態，關於系爭合約關係究否係於97年10月14日因原告行
        使終止權而消滅，仍得藉由該訴訟獲得審認，換言之，
        原告於系爭合約關係消滅後，有無繼續履行華納合約之
        義務，無從以本件確認系爭合約關係自97年10月14日起
        不存在之訴除去其不安之狀態，即難認有受確認判決之
        法律上利益。從而，原告訴請確認兩造所簽訂之系爭合
        約關係自97年10月14日起不存在，欠缺權利保護之要件
        ，自屬不能准許。
五、綜上所述，系爭合約業於98年11月4日因期間屆滿而消滅，
    兩造間之契約關係既已消滅，即屬過去之法律關係，則原告
    請求確認兩造間契約關係自97年10月14日起不存在，乃訴請
    確認過去之法律關係不存在，自屬欠缺即受確認判決之法律
    上利益，於法尚有未合，應予駁回。又本件確認之訴既因欠
    缺權利保護要件，不應准許，則原告主張終止系爭合約，是
    否有據，即無審究之必要，附此敘明。
六、本件事證已臻明確，兩造其餘攻擊防禦方法及舉證，經審酌
    與本件判決結果不生影響，爰不一一論述，併此敘明。
七、據上論結，本件原告之訴為無理由，依民事訴訟法第78條，
    判決如主文。
中    華    民    國    99    年    1     月    22    日
                  民事第二庭    法  官  鍾素鳳
以上正本係照原本作成。
如對本判決上訴，須於判決送達後20日內向本院提出上訴狀。
中    華    民    國    99    年    1     月    22    日
                                書記官  林玗倩

司法院資訊處製作；財團法人民間司法改革基金會備份。
